臺灣花蓮地方法院刑事判決　　　　　　96年度交簡上字第26號
上　訴　人　臺灣花蓮地方法院檢察署檢察官
上　訴　人
即　被　告　丁○○
上列上訴人因被告犯過失傷害案件，不服本院花蓮簡易庭中華民
國96年5月3日96年度花交簡字第 217號之第一審判決（聲請簡易
判決處刑書案號：96年度偵字第1431號），提起上訴，本院管轄
之第二審合議庭判決如下︰
    主  文
原判決撤銷。
丁○○因過失傷害人，處拘役肆拾日，如易科罰金，以新台幣壹
仟元折算壹日，減為拘役貳拾日，如易科罰金，以新台幣壹仟元
折算壹日。緩刑貳年。
    事  實
一、丁○○於民國96年1月15日晚上9時30分許，駕駛車牌號碼U6
    -8101號自小客車，沿花蓮縣吉安鄉○○路○段由南往北方向
    行駛，行經該路段43號前，原應注意車前狀況，並隨時採取
    必要之安全措施，而當時為陰天的晚上、該路段夜間有照明
    ，視距良好，為鋪設柏油、路面乾燥、無缺陷、無障礙物之
    直路，並無不能注意之情事，竟疏未注意車前狀況，適丙○○攜女兒及兒子乙○○正欲穿越馬路，因未牽緊乙○○，乙○○復疏未注意來往車輛，即穿越馬路，致使其所駕駛之車
    輛撞擊乙○○左腳，乙○○因此受有左側遠端脛腓骨骨折之
    傷害。丁○○見狀，立即打電話報警，對於未發覺之犯罪向
    警方自首而接受裁判。
二、案經乙○○之母丙○○訴由花蓮縣警察局吉安分局報請臺灣
    花蓮地方法院檢察署檢察官偵查後聲請簡易判決處刑。
    理  由
一、上揭犯罪事實，業據上訴人即被告丁○○於本院審理時坦承
    不諱，核與告訴人丙○○於警詢、偵查中所證述之情節大致
    相符（被告同意告訴人於警詢之陳述作為證據，本院審酌其
    陳述作成之狀況，並無有受外力不當干擾之情形，故認為適
    當，依刑事訴訟法第159條之5第1 項之規定，有證據能力）
    ，並有被告所提出之錄音帶1卷、譯文1份、本院勘驗該錄音
    帶之筆錄、道路交通事故調查報告表(一)、(二)各乙份、道路交
    通事故現場圖1張、現場照片及車輛撞擊點位置照片共15 幀
    、乙○○受傷照片及診斷證明書各1 張附卷可證，是被告之
    自白核與事實相符，應可採信。
二、按汽車行駛時，駕駛人應注意車前狀況，並隨時採取必要之
    安全措施。道路交通安全規則第94條第 3項定有明文。被告
    駕駛汽車行駛於道路上，自應負此駕駛人應盡之注意義務，
    而案發當時為陰天的晚上，發生車禍之路段夜間有照明，視
    距良好，為鋪設柏油、路面乾燥、無缺陷、無障礙物之直路
    ，此有上開道路交通事故調查報告表可參，是並無不能注意
    之情事，被告竟疏未注意車前狀況，導致不慎撞擊正欲穿越
    馬路之被害人乙○○，其有過失甚明。再乙○○受傷之結果
    確係肇因於該車禍，故被告之過失行為與乙○○受傷之結果
    間具有相當因果關係。本案事證業已明確，被告過失傷害之
    犯行，堪以認定，應予依法論科。
三、核被告所為，係犯刑法第284條第1項前段之過失傷害罪。又
    被告於案發後，親自打電話報警，對於未發覺之罪向員警自
    首而接受裁判乙節，業據被告於警詢時供述甚明，並有道路
    交通事故肇事人自首情形紀錄表乙紙在卷可參，依刑法第62
    條前段之規定，減輕其刑。爰審酌被告過失之程度、乙○○
    亦與有過失、乙○○所受之傷害，被告事後已與告訴人達成
    和解，有和解筆錄乙份附卷足稽，及被告犯後坦承犯行，態
    度良好等一切情狀，量處如主文第二項所示之刑，並諭知易
    科罰金之折算標準。再者，本件被告犯罪時間在96年4月24
    日以前，所犯合於中華民國96年罪犯減刑條例第2條第1項第
    3款之規定，爰減其宣告刑2 分之1，並諭知減刑後易科罰金
    之折算標準。
四、檢察官循告訴人之請求，以被告犯後否認犯行，復未賠償被
    害人損失，原審量刑過輕為由，提起上訴，固非無見。然被
    告業與告訴人達成和解，已如前述，是檢察官以前揭事由請
    求撤銷改判，已無理由。另被告以其已盡注意義務，係告訴
    人本身有過失致發生本件車禍為由，提起上訴。惟被告確有
    上開過失犯行，除據被告於本院審理時坦承無訛外，業已詳
    述如前，是其上訴，亦無理由。但因原審漏未審酌被告自首
    之情狀，而未依刑法第62條前段之規定，予以減輕其刑，復
    未及適用上開減刑條例之規定，而未予減刑，均有未洽，自
    應由本院將原判決撤銷改判之。
五、末查，被告未曾受有期徒刑以上刑之宣告，此有臺灣高等法
    院被告前案紀錄表乙紙在卷可按，其因一時疏忽致罹刑章，
    事後業與告訴人達成和解，足見其經此偵審之教訓，已知所
    警惕，而無再犯之虞，本院認前開對被告所宣告之刑，以暫
    不執行為適當，爰宣告緩刑2年，以啟自新。
據上論斷，應依刑事訴訟法第455條之1第1項、第3項、第369 條
第1項前段、第364條、第299條第1項前段，刑法第284條第1項前
段、第62條前段、第41條第 1項前段、第74條第1項第1款，刑法
施行法第1條之1，中華民國96年罪犯減刑條例第2條第 1項第3款
、第7條，判決如主文。
本案經檢察官甲○○到庭執行職務。
中　　華　　民　　國　　96　　年　　10　　月　　5 　　日
                  刑事第三庭    審判長法  官  李世華
                                      法  官  許乃文
                                      法  官  張嘉芬
上列正本證明與原本無異。
本件不得上訴。
中　　華　　民　　國　　96　　年　　10　　月　　5 　　日
　　　　　　　　　　　　　　      　　書記官
附錄本判決論罪之法律條文：
中華民國刑法第284條：
因過失傷害人者，處6月以下有期徒刑、拘役或5百元以下罰金，
致重傷者，處1年以下有期徒刑、拘役或5百元以下罰金。
從事業務之人，因業務上之過失傷害人者，處1 年以下有期徒刑
、拘役或1千元以下罰金，致重傷者，處3年以下有期徒刑、拘役
或2千元以下罰金。
